臺灣彰化地方法院刑事判決　　　　　　　　　　　　　九十一年度易字第四五一號
　　公　訴　人　臺灣彰化地方法院檢察署檢察官
　　被　　　告　戊○○
　　被　　　告　丙○○
右列被告等因傷害案件，經檢察官提起公訴（九十年度偵字第五七九二號、九十一年
度偵字第四二四號），本院判決如左：
    主  文
戊○○、丙○○共同傷害人之身體，戊○○處有期徒刑陸月，如易科罰金，以參佰元
折算壹日；丙○○處有期徒刑肆月，如易科罰金，以參佰元折算壹日。
    事  實
一、戊○○之子陳耀東與甲○○於民國八十九年十二月間因發生車禍而起糾紛，經多
    次調解均未成立。於九十年五月一日下午二時許，雙方再度相約於彰化縣芳苑鄉
    鄉公所調解委員會商談賠償事宜，戊○○偕同丙○○及多名親友前往參與調解，
    甲○○則由丁○○陪同到場。惟因雙方對賠償金額仍無法達成共識，致使調解未
    能成立，戊○○與丙○○竟夥同二名不詳姓名年籍之成年男子，在鄉公所大門外
    守候，待甲○○、丁○○從調解會場步行至鄉公所大門口時，戊○○、丙○○與
    該二名不詳年籍姓名之男子，乃共同基於傷害之犯意聯絡，由戊○○及其中一名
    不詳年籍姓名之成年男子手持木棒、鐵器毆打丁○○，致丁○○受有左上肢尺骨
    骨折、頸部及右手瘀傷之傷害；丙○○則與該另一名不詳姓名年籍之男子，以木
    棒、鐵棍毆打甲○○，致甲○○受有二側臀部瘀傷之傷害。戊○○、丙○○及該
    二名不詳姓名年籍之男子於傷害甲○○、丁○○之後，隨即駕車離去。嗣由路人
    見狀報案，警方乃派員到場處理，並護送甲○○、丁○○二人離開現場。
二、案經被害人甲○○、丁○○訴由彰化縣警察局二林分局報請台灣彰化地方法院檢
    察署檢察官偵查起訴。
    理  由
一、訊據被告戊○○、丙○○均矢口否認有何傷害之犯行，被告戊○○辯稱：我們那
    天協調不成後就離開現場，並沒有在外守候告訴人或毆打他們；被告丙○○辯稱
    ：我那天根本就沒有去參與調解，亦未到鄉公所去，不可能毆打告訴人云云。惟
    查：告訴人甲○○、丁○○當天為警護送離開現場之經過，業據證人即警員乙○○到庭具結證稱略以：「九十年五月一日下午三點半左右，我們執行防搶勤務時
    ，接到值班警員報告說芳苑鄉公所前有糾紛，我們即抵達現場時，看見被害人一
    人坐在地上狀似痛苦，另一人正在打行動電話，那二人陳述他們被木棒打，我看
    到他們臉上都有紅腫的痕跡…當時被害人怕又被追打，故要求我們保護，我們開
    車護送他們到鹿港交流道，我們的車子跟在被害人車後，抵達台十七線永興段時
    ，被害人把車子停放在路旁，且告訴我們說就是旁邊那台富豪汽車的人打他們的
    ，該富豪車當時停放在我車子旁邊，當他們看到我們時，該車就迅速離開，因為
    我們有穿著制服且有搖下車窗，當時他們距離我們大約十公尺左右」等語，被告
    林媽能固不否認當天確曾停車於路邊與告訴人相遇，惟辯稱：那時我們在路邊等
    候陳金盛代表，並非刻意在該處等候告訴人二人云云。然觀諸前述證人所敘述之
    情形，可知告訴人二人確實在鄉公所前被人毆打成傷，且在警員護送離開之過程
    中與被告戊○○之坐車相遇，而告訴人二人分別受有如事實欄所載之傷害，亦有
    台中榮民總醫院之診斷證明書、聯安醫院診斷證明書在卷可稽，均與告訴人指述
    之情節相符，足見被告戊○○辯稱當天調解完後隨即離開而未打人等情，顯係事
    後卸責之詞，不足採信。至被告丙○○雖辯稱當天並未到場，惟告訴人指證其原
    本不知道被告丙○○之姓名為何，但與之有數次相見的機會，而被告丙○○亦坦
    承在當日以前曾有幾次與告訴人碰面之情形，故告訴人應無誤認被告丙○○之可
    能，且查本案檢察官於偵查之過程中，曾另傳喚被告之親友林俊曜、林水圳供告
    訴人一一指認，惟告訴人僅指認被告丙○○與被告戊○○參與犯案，亦徵告訴人
    雖與被告戊○○之子陳耀東有車禍糾紛，然其指述應非出於任意誣陷之詞，是以
    被告丙○○之不在場辯解，亦應為事後卸責之詞，難以採信。綜上所述，本件事
    證明確，被告二人犯行堪予認定。
二、核被告戊○○、丙○○所為，係犯刑法第二百七十七條第一項之傷害罪。被告戊○○、丙○○與另二名不知名人士之間，就上開犯行互有犯意之聯絡及行為之分
    擔，皆為共同正犯。又被告共同以一個接續實施之傷害犯行，分別侵害告訴人丁○○及甲○○之身體法益，致生告訴人二人之傷害結果，屬一行為而觸犯數罪名
    ，為想像競合犯。茲審酌被告二人於調解不成後即聚眾持棍棒在外守候，顯有預
    謀傷害之犯意，且被告係在眾人洽公之時間及地點犯案，尤見其無視於政府公權
    力之存在，兼以其持鐵器、木棒傷人之手段劇烈，致告訴人分別受有如前所述之
    身體傷害，惡行非輕，並審酌被告林媽能為其子之車禍糾紛出面談判，居於主事
    者之領導地位，應負較重之罪責等一切情狀，分別就被告戊○○、丙○○之犯行
    ，量處如主文所示之刑，並各諭知易科罰金之折算標準，以示懲戒。
據上論斷，應依刑事訴訟法第二百九十九條第一項前段，刑法第二十八條、第二百七
十七條第一項、第五十五條、第四十一條第一項前段，罰金罰鍰提高標準條例第一條
前段、第二條，判決如主文。
本案經檢察官林鈴淑到庭執行職務。
中      華      民      國      九十一      年      九      月    五    日
                                臺灣彰化地方法院刑事第三庭
                                    審判長法官   余   仕   明
                                    法      官   李   進   清
                                    法      官   黃   玉   齡
右正本證明與原本無異。
如不服本判決，應於判決送達後十日內向本院提出上訴狀( 須附繕本 )。
告訴人或被害人對於判決如有不服具備理由請求檢察官上訴者，其上訴期間之計算係
以檢察官收受判決正本之日期為準。
                                    法院書記官   林   憲   男
中      華      民      國      九十一      年      九      月    六    日
刑法第二百七十七條
傷害人之身體或健康者，處三年以下有期徒刑，拘役或一千元以下罰金。
犯前項之罪，因而致人於死者，處無期徒刑或七年以上有期徒刑，致重傷者，處三年
以上，十年以下有期徒刑。
